臺灣臺中地方法院刑事判決　　　　　　　　　　　　　九十一年度易字第七號
　　公　訴　人　臺灣台中地方法院檢察署檢察官
　　被　　　告　甲○○
右列被告因贓物等案件，經檢察官提起公訴（九十年度偵字第二一八七三號），本院
判決如左：
    主  文
甲○○收受贓物，處有期徒刑捌月；又變造國民身分證，足以生損害於公眾及他人，
處有期徒刑肆月，變造之趙肇樑國民身分証上甲○○相片壹張，沒收；主刑部分應執
行有期徒刑拾月。
    事  實
一、甲○○素行極為不佳，前曾犯搶奪、違反麻醉藥品管理條例、違反肅清煙毒條例
    、違反槍砲彈藥刀械管制條例等罪（均未構成累犯），詎仍不知悔改。甲○○於
    民國（下同）九十年七月中旬某不詳日期，在台中縣清水鎮○○里○○○路六號
    住處，向友人乙○○借用引擎號碼VQ00000000自小客車（原車牌號碼為Ｎ５─一
    ０一一號，係丙○○所有，於九十年四月十八日下午三時，在台中縣沙鹿鎮○○
    里鎮○路○段四四六號為不詳姓名之人竊取。），因該自小客車前後懸掛不詳之
    人所偽造之Ｙ３─０七二一號車牌，而明知該車來源不明，係贓車，竟仍加以收
    受使用。並因另案通緝，為逃避查緝，於九十年十月底某不詳日期，在台中縣清
    水鎮○○里○○○路六號住處，將友人趙肇樑所有之身分證換貼其自己之照片，
    而變造該紙身分證，足以生損害於戶政機關對戶籍管理之正確性及趙肇樑（該身
    分證係趙肇樑交付甲○○供其辦理行動電話所用，經甲○○變造後，身分證姓名
    仍為趙肇樑，民國四十九年三月二十九日出生，身分證統一編號Ｚ000000000），
    隨身攜帶以備查驗。嗣於九十年十二月四日下午二時三十分許，甲○○在台中縣
    大里市○○路九六九號三樓租住處為警逮捕時，經警在其身上查獲變造之趙肇樑
    身分證一枚，並在地下停車場查獲懸掛偽造Ｙ３─０七二一號車牌之上揭自小客
    車。
二、案經台中縣警察局霧峰分局報請臺灣臺中地方法院檢察署檢察官偵查起訴。
    理  由
一、訊據被告甲○○對於右揭變造身分證之事實坦承不諱，核與被害人趙肇樑指述之
    情節相符，及變造之趙肇樑身分證一張扣案可證。另訊據被告甲○○矢口否認有
    何前揭之收受贓物犯行，辯稱：伊不知係贓車云云。惟查右揭事實，業據被告甲
    ○○於偵查中直承不諱（詳臺灣台中地方法院檢察署九十年十二月十七日偵訊筆
    錄），核與證人乙○○所證述之情節相符，並有車輛竊盜、車牌失竊資料個別查
    詢報表－－－－查詢車輛認可資料及被害人丙○○出具之贓物領據各一份在卷足
    資佐證，且被告甲○○亦坦承未向乙○○拿行車執照與來源證件。從而，就時、
    地而言，亦已足使一般人懷疑之正當性，被告甲○○竟謂無之認識，顯難置信。
    是綜據上述，被告甲○○嗣雖於本院審理中翻異前供空言否認，所辯無非臨訟畏
    罪飾卸之詞，要無足採，事證已臻明確，被告甲○○均犯行洵堪認定。
二、核被告甲○○所為，係犯刑法第三百四十九條第一項收受贓物罪、第二百十二條
    變造特種文書罪。被告所犯上開二罪，犯意各別，犯罪構成要件不同，應予分論
    併罰。爰審酌被告甲○○犯罪之動機、目的、手段、品行極為不佳，詳如前述，
    此有台灣台中地方法院檢察署刑案資料查註紀錄表一份在卷可按、所生危害及犯
    罪後猶飾詞狡賴犯行，毫無悔意，且犯罪後迄今仍未與被害人達成民事和解，取
    得諒解，犯後態度不佳等一切情狀，分別量處如主文所示之刑，並定其應執行刑
    ，以資懲儆。變造之趙肇樑國民身分証上甲○○相片一張為被告甲○○供犯罪所
    用之物，且屬被告所有，爰依法併予宣告沒收之。
據上論斷，應依刑事訴訟法第二百九十九條第一項前段、刑法第二百十二條、第三百
四十九條第一項、五十一條第五款、第三十八條第一項第二款、罰金罰鍰提高標準條
例第一條前段，判決如主文。
中      華      民      國    九十一    年      四      月      九      日
                                        臺灣臺中地方法院刑事第四庭
                                            法  官      洪  俊  誠
右正本證明與原本無異。
如不服本判決，應於判決送達後十日內向本院提出上訴狀，上訴於臺灣高等法院臺中
分院(須附繕本)。
                                            書記官      胡  美  娟
中      華      民      國    九十一    年      四      月      九      日
附錄論罪科刑實體法條文：
刑法第三百四十九條第一項 ：
收受贓物者，處三年以下有期徒刑、拘役或五百元以下罰金。
(罰金部份業經提高十倍為五千元)
刑法第二百十二條 ：
偽造、變造護照、旅券、免許證、特許證及關於品行、能力服務或其他相類之證書、
介紹書，足以生損害於公眾或他人者，處一年以下有期徒刑、拘役或三百元以下罰金
。
(罰金部份業經提高十倍為三千元)
